ACORDAO-COMPLETO-2417478

ACÓRDÃO DE RELAÇÃO

ACÓRDÃO DE RELAÇÃO 7027/2020 ATA 22/2020 - SEGUNDA CÂMARA

Acórdão 7027/2020-TCU-Segunda Câmara
Estão em apreciação dez atos de pensões civis concedidas pelo extinto Ministério do Planejamento, Desenvolvimento e Gestão, com pareceres pela legalidade emitidos pelo controle interno, pela Secretaria de Fiscalização de Pessoal - Sefip e pelo Ministério Público junto ao TCU - MPTCU.
Considerando que Plácido Fernandes de Magalhães (peça 11) ingressou no serviço público em data anterior à promulgação da Emenda Constitucional 41/2003 e aposentou-se por invalidez em 31/5/1971;
considerando que a pensão do referido servidor foi instituída em favor do cônjuge em 17/4/2019, ocasião em que já vigorava a Emenda Constitucional 70/2012, que acrescentou à EC 41/2003 o art. 6º-A e seu parágrafo único, e, portanto, o benefício deve observar o critério da paridade;
considerando que, em consulta ao Portal Siapenet, o MPTCU verificou que a pensão está sendo corretamente deferida, conforme os dados do comprovante de rendimentos da pensionista, de junho de 2020: Amparo Legal: EC 47/2005 e EC 70/2012 - LEI 13135/2015;
considerando que houve falhas no preenchimento do formulário que não inviabilizam a análise do ato por esta Corte de Contas e podem ser corrigidas pela própria unidade técnica;
considerando que o fundamento legal foi lançado, de forma equivocada, com o código PCIV-13 do sistema e-Pessoal e o campo 'Forma de reajuste dos proventos', com a informação de ausência de paridade:
Fundamento constitucional/legal da pensão: PCIV-13 - CF/1988, art. 40, § 7º, inciso I (Redação dada pela EC 41/2003) , c/c MP 167/2004 (convertida na Lei 10.887/2004) - Pensão por morte, sem paridade, com valor do benefício igual ao valor da totalidade dos proventos do servidor falecido, até o limite máximo estabelecido para os benefícios do regime geral de previdência social de que trata o art. 201, acrescido de setenta por cento da parcela excedente a este limite, caso aposentado à data do óbito. Pensão sem paridade (vigência de 20/2/2004 a 12/11/2019) .
Forma de reajuste dos proventos: sem paridade
considerando que o MPTCU opinou por que seja feita determinação à unidade técnica para que corrija os campos do formulário referentes à forma de reajuste dos proventos e ao código do fundamento legal da pensão, no ato de Plácido Fernandes de Magalhães, de modo que passem a indicar, respectivamente, reajuste dos proventos 'com paridade' e o código PCIV-15:
PCIV-15 - Pensão por morte, com paridade, com valor do benefício igual ao valor da totalidade dos proventos do servidor falecido, até o limite máximo estabelecido para os benefícios do regime geral de previdência social de que trata o art. 201, acrescido de setenta por cento da parcela excedente a este limite, caso aposentado à data do óbito. Pensão com paridade, decorrente de aposentadorias com fundamento no art. 3º da EC 47/2005 ou art. 40, § 1º, inciso I, da Constituição Federal, c/c EC 70/2012. Vigência a partir de 20/2/2004.
os ministros do Tribunal de Contas da União, reunidos em sessão de 2ª Câmara, ACORDAM, por unanimidade, de acordo com os pareceres emitidos nos autos e com fundamento nos arts. 71, inciso III, da Constituição Federal, 1º, inciso V, 39, inciso II, da Lei 8.443/1992 c/c os arts. 1º, inciso VIII, 259, inciso II, 260, §§ 1º e 2º, do Regimento Interno, em considerar legais, para fins de registro, os atos de concessão de pensão civil aos interessados relacionados abaixo, fazendo-se a determinação constante no subitem 1.8 a seguir.
1. Processo TC-Processo 022.824/2020-0 (PENSÃO CIVIL) 
1.1. Classe de Assunto: V.
1.2. Interessados: Alessandra Maxime Rodrigues Barbosa (CPF XXX.174.912-XX) , Bruna Catharina Alves Emiliano (CPF XXX.402.302-XX) , Etelvina Vicentina Ferreira Alves Emiliano Neta (CPF XXX.402.322-XX) , Francisca das Chagas Cavalcante de Magalhaes (CPF XXX.927.822-XX) , Joana da Silva Carvalho (CPF XXX.356.802-XX) , Jorge da Costa Reis (CPF XXX.023.302-XX) , Josefina Viana Coelho Laureano (CPF XXX.420.942-XX) , Jovencio de Azevedo Tavares (CPF XXX.452.802-XX) , Jucineide Nunes Rodrigues (CPF XXX.089.572-XX) , Lara Rafhaella Alves Emiliano (CPF XXX.402.292-XX) , Laudacy Alves dos Santos (CPF XXX.649.442-XX) , Luiza Cristhina Alves Emiliano (CPF XXX.402.312-XX) , Mirailde de Melo Santos da Cruz (CPF XXX.827.913-XX) , Raimunda Rodrigues Barbosa de Castro (CPF XXX.667.572-XX) e Ricardo German Minte Weisser (CPF XXX.206.552-XX) .
1.3. Unidade: Ministério do Planejamento, Desenvolvimento e Gestão (extinta) .
1.4. Relatora: ministra Ana Arraes.
1.5. Representante do Ministério Público: procurador Júlio Marcelo de Oliveira.
1.6. Unidade Técnica: Secretaria de Fiscalização de Pessoal (Sefip) .
1.7. Representação legal: não há.
1.8. Determinar à Secretaria de Fiscalização de Pessoal que corrija os campos do formulário referentes à forma de reajuste dos proventos e ao código do fundamento legal da pensão, no ato de Plácido Fernandes de Magalhães, de modo que passem a indicar, respectivamente, reajuste dos proventos 'com paridade' e o código PCIV-15.

Segunda Câmara

Ministério do Planejamento, Desenvolvimento e Gestão (extinta).

Alessandra Maxime Rodrigues Barbosa (CPF XXX.174.912-XX), Bruna Catharina Alves Emiliano (CPF XXX.402.302-XX), Etelvina Vicentina Ferreira Alves Emiliano Neta (CPF XXX.402.322-XX), Francisca das Chagas Cavalcante de Magalhaes (CPF XXX.927.822-XX), Joana da Silva Carvalho (CPF XXX.356.802-XX), Jorge da Costa Reis (CPF XXX.023.302-XX), Josefina Viana Coelho Laureano (CPF XXX.420.942-XX), Jovencio de Azevedo Tavares (CPF XXX.452.802-XX), Jucineide Nunes Rodrigues (CPF XXX.089.572-XX), Lara Rafhaella Alves Emiliano (CPF XXX.402.292-XX), Laudacy Alves dos Santos (CPF XXX.649.442-XX), Luiza Cristhina Alves Emiliano (CPF XXX.402.312-XX), Mirailde de Melo Santos da Cruz (CPF XXX.827.913-XX), Raimunda Rodrigues Barbosa de Castro (CPF XXX.667.572-XX) e Ricardo German Minte Weisser (CPF XXX.206.552-XX).

ANA ARRAES

não há.

Procurador Júlio Marcelo de Oliveira.

PENSÃO CIVIL (PCIV)

Secretaria de Fiscalização de Pessoal (Sefip).